# Luis Ventura

Desarrollador Líder • Desarrollador de Software • Ingeniero de Sistemas

### Perfil

Con una sólida formación en tecnologías de la información y una inclinación hacia el liderazgo, cuento con las habilidades blandas necesarias para un crecimiento profesional continuo. Mi experiencia se centra en el desarrollo web, especialmente en el ecosistema de Node.js desde 2019 y con Java para aplicaciones web y de escritorio. He explorado y experimentado con diferentes tecnologías REST, lo que demuestra mi capacidad para adaptarme y prosperar en diversos entornos.

## Experiencia

# Desarrollador de Software en Pool Work Confort, Lima, Perú

Noviembre 2023 — Marzo 2024

Contribuí activamente en la reestructuración integral del sistema, que abarcó mejoras importantes en el diseño de la plataforma, optimización del SEO, fortalecimiento de la seguridad y la implementación de tecnologías serverless para servicios específicos del sistema.

Tech stack:

VueJs 2 · NuxtJs · PHP 7.4 · Git · AWS · GTM.

# Desarrollador de Software en Instituto Cepeban, Lima, Perú

Octubre 2023 - Noviembre 2023

Responsable de concebir, diseñar la arquitectura, coordinar el desarrollo y documentar el proyecto de software dedicado a la integración escalable de datos provenientes de plataformas externas hacia la base de datos de un CRM interno.

Tech stack:

NodeJs 20 · TypeScript · NestJs · Arquitectura de Software · Git · REST · Zoho CRM

### Desarrollador Líder en Securitec, Lima, Perú

Septiembre 2019 — Octubre 2023

Como líder técnico de un equipo de cuatro personas, dirigí el desarrollo de una aplicación web CRM en la nube utilizando una variedad de tecnologías basadas en JavaScript y TypeScript. Implementamos un enfoque metodológico y organizado que resultó en la creación de un sistema basado en microservicios, con integraciones como WhatsApp, SMS, Facebook, correos automatizados y pasarelas de pago. Mi responsabilidad principal ha sido coordinar al equipo y garantizar una colaboración efectiva y armoniosa, así como evaluar y gestionar los requerimientos, desarrollando un plan integral de acción.

Tech stack:

Nodels 14 · Adonis ls 4.1 · JavaScript · TypeScript · MongoDB · Nest ls · Sockets · Vue ls 2 · Atomic Design · Infraestructura de Software · Redis · Linux · Nginx · Git · Twilio · REST · Docker · Scrum · PayU · WABA · Meta Developer · Sass

## Desarrollador Full Stack en Asu Cuenta, Lima, Perú

Enero 2019 — Agosto 2019

Participé en el desarrollo del sitio web principal y del sistema transaccional, empleando tecnologías para la gestión eficiente de datos y transacciones recurrentes, basadas en JavaScript.

Tech stack:

 $NodeJs~12 \cdot AdonisJs~4 \cdot JavaScript \cdot MongoDB \cdot VueJs~2 \cdot Twilio~SMS/WhatsApp \cdot Sockets \cdot Git \cdot Authy \cdot Sengrid \cdot Heroku \cdot Stylus \cdot MySQL$ 

# Desarrollador Web en Pool Work Confort, Lima, Perú

Junio 2020 — Agosto 2020

Participé de la migración de tecnología de la plataforma a **Nuxjs**, como parte de las mejoras significativas en el rendimiento del sitio web mediante el uso de y Vue.js, además de optimizar el SEO, la experiencia del usuario y mantenimiento de la plataforma.

Tech stack:

VueJs 2 · NuxtJs · PHP 5.4 · Git · SQL Server · Firebase · Analytics · ReCaptcha.

Enero 2018 — Agosto 2018

Diseñé y desarrollé del sitio web principal del comercio, junto con la plataforma de ventas con PHP y se introdujeron tecnologías de Analytics y mantenimiento de la plataforma.

Tech stack:

HTML5 · CSS3 · JS · PHP 5.4 · Git · SQL Server · Firebase · Analytics.

### Detalles

Lima, Perú

luis@venturae.me

#### Links

LinkedIn Github

Gitlab

#### Idiomas

Spanish

English

### Logros

Actualizaciones de rendimiento de sitios web hasta en un 50%.

Finalización de proyectos exitosamente desde su fase inicial hasta su conclusión.

Adquisición continua de nuevas competencias tecnológicas en cada proyecto en el que participo.



### Desarrollador Web en Busconsulting, Lima, Perú

Marzo 2018 — Junio 2019

Desarrollé, por un lado, un sitio web informativo con una sección de noticias dinámica con VueJs y PHP, mientras que, por otro lado, su gestor del sitio web como una aplicación de escritorio desarrollada en Java. Esta aplicación incluía un sistema de gestión de usuarios que permitía al administrador controlar los permisos de edición para cada usuario, modificaciones del contenido de la web, recuperación de accesos, verificación automática de actualizaciones conectadas a una base de datos en la nube.

Tech stack:

HTML5 · CSS3 · JS · CDN VueJs 2 · PHP 5.4 · Java 8 · MySQL · CPanel.

# Educación

Gestión de Riesgos de TI – Universidad del Pacífico

Agosto 2022 — Octubre 2022

Ingeniería de Sistemas – Universidad Autónoma del Perú

Agosto 2014 — Agosto 2019

Inglés - Asociación Cultural Peruano Británica

Noviembre 2016 — Septiembre 2018